【裁判字號】    97,抗,76
【裁判日期】    970121
【裁判案由】    侵權行為損害賠償
【裁判全文】
臺灣高等法院民事裁定                    97年度抗字第76號
    抗告人  乙○○
上列抗告人因與相對人甲○○間侵權行為損害賠償事件，對於中
華民國96年11月20日台灣板橋地方法院96年度訴字第1537號裁定
提起抗告，本院裁定如下：
    主  文
抗告駁回。
抗告訴訟費用由抗告人負擔。
    理  由
一、本件抗告意旨略以：其未收到原法院命補繳第二審裁判費之
    裁定，原裁定以抗告人未於期限內補繳裁判費，而駁回抗告
    人之第二審上訴，實有不合，爰提起抗告請求廢棄原裁定等
    語。
二、按上訴不合程式或有其他不合法之情形而可以補正者，原第
    一審法院應定期間命其補正，如不於期間內補正，應以裁定
    駁回之，民事訴訟法第442條第2項定有明文。又送達不能依
    民事訴訟法第136、137條規定為之者，得將文書寄存送達地
    之自治或警察機關，並作送達通知書兩份，一份黏貼於應受
    送達人住居所、事務所、營業所或其就業處所門首，另一份
    置於該送達處所信箱或其他適當位置，以為送達。寄存送達
    ，自寄存之日起，經10日發生效力，民事訴訟法第138條第1
    、2項定有明文。又民事訴訟法第138條所規定之寄存送達，
    係以將文書寄存送達地之自治或警察機關，並作送達通知書
    ，黏貼於應受送達人住居所、事務所或營業所門首時，為送
    達之時；應受送達人究於何時前往領取應受送達之文書，或
    並未前往領取，該文書嗣經退還原送達法院，於送達之效力
    均無影響，最高法院89年度台聲字第13號裁定可資參照。
三、經查，抗告人因侵權行為損害賠償，經台灣板橋地方法院96
    年度訴字第1537號判決，判決書寄存送達抗告人台北縣新莊
    市○○街436號5樓，抗告人於民國（下同）96年10月16日提
    起上訴，並載明住址詳卷，惟未據繳納第二審裁判費新台幣
    （下同）2萬7636元，經板橋地院96年10月22日96年度訴字
    第1537號裁定命抗告人於收受該裁定後5日內補繳裁判費，
    該裁定於96年10月29日送達至抗告人上揭新莊市住所，惟因
    未獲會晤抗告人，亦無受領文書之同居人或受僱人，送達人
    乃將該文書寄存於台北縣政府警察局新莊分局光華派出所，
    並作送達通知書兩份，一份黏貼於應受送達人住所門首，另
    一份置於該送達處所信箱或其他適當位置，以為送達，此有
    前開裁定及送達證書附卷可稽（見原法院訴字卷第28、29頁
    ），本諸前開規定，該補費裁定自已合法寄存送達予抗告人
    ，並於96年11月8日生送達之效力，又因抗告人住所地位於
    新莊市，應有2日之在途期間，是抗告人至遲應於96年11月
    15 日前補繳裁判費。惟抗告人迄至96年11月20日仍未補繳
    裁判費，此為其所不爭，則原裁定以抗告人逾限未繳納裁判
    費為由，駁回抗告人之上訴，依法自無不合。抗告人固辯稱
    其未收到補費裁定云云，惟前開補費裁定既合法寄存送達予
    抗告人，已如前述，自於寄存之日起經10日即生送達效力，
    此不因抗告人嗣未至台北縣政府警察局新莊分局光華派出所
    領取該補費裁定而有不同，抗告人本此指摘原裁定不當，求
    予廢棄，自屬無理由，應予駁回。
四、爰裁定如主文。
中    華    民    國    97    年    1    月    21     日
                    民事第十三庭
                        審判長法  官  黃嘉烈
                              法  官  許文章
                              法  官  高鳳仙
正本係照原本作成。
本裁定除以適用法規顯有錯誤為理由，並經本院許可外，不得再
抗告。如提起再抗告，應於收受後10日內委任律師為訴訟代理人
向本院提出再抗告狀。並繳納再抗告費新台幣１千元。
中    華    民    國    97    年    1     月    30    日
                              書記官  黃慶霽


司法院資訊處製作；財團法人民間司法改革基金會備份。
